# 请教陈版关于转让被冻结股份，长投终止确认的时点

提问人：wincolin 时间：2021-06-24 13:33:07
一、背景说明
上市公司A持有B公司10%的股权，达到重大影响，在长期股权投资科目核算。因A公司欠供应商货款未能支付，法院对A公司持有的B公司股权进行了司法冻结。
现A公司拟将所持B公司股权对外转让给C公司，协议约定如下 ：
1.自本协议生效之日起 5 日内，C应向A指定银行账号支付股份转让总价款的51%。
2.自标的股份的法院查封及其他权利限制解除之日起 5 日内，C应向A指定银行账号支付股份转让总价款的49%。
3.双方同意并确认，在交割日（各方应当就标的资产的交割签署交割确认书，交割确认书载明的交割日期即为标的资产的交割日，并非过户日），标的股份及标的股份所对应的所有权利、义务、责任、风险和费用，以及本次交易前形成的资本公积金、盈余公积金和未分配利润全部转移给C享有和承担。A不再享有任何与标的股份相关的权利和权益，亦不再承担任何与标的股份相关的义务、责任、风险和费用。A因标的股份而支付的任何费用、遭受的任何损失等，均有权要求C赔偿或补偿。
第十二条 违约责任
（一）如出现以下情形的，不视为A违约，A无需承担任何违约责任：
1.如因法律、法规、规范性文件、部门规章、政策变化或限制；标的公司有权机关审议未通过、相关监管部门不予核准/批准、关于标的股份的法院查封等权利限制未能解除、标的股份被司法拍卖等原因，从而致使标的股份不能按本协议的约定完成股东名册变更及换发股权证的相关手续的；
2.如因法律、法规、政策变化或限制，或司法机关、仲裁机关、相关监管部门对本协议提出异议，或A董事会或股东大会未能审议通过本次交易，导致本协议被认定为不合法、无效或不生效的。
（二）如因A原因导致标的股份被司法拍卖，从而无法过户登记至乙方名下的，在乙方严格遵守其关于本次重大资产重组的全部承诺的前提下，C有权根据甲方的控股股东平达新材料有限公司出具的承诺函向其主张无息退还已支付的股权转让款。
（三）C未按照本协议约定支付股份转让款的，A有权按照每日万分之五向甲方主张违约金。乙方股份转让款逾期超过 30 日的，A有权选择终止本协议并向C主张相应的违约金。
（四）除本协议另有约定外，协议任何一方违反本协议中约定的任何义务、责任、承诺、保证的，即构成违约，违约方应当足额赔偿守约方全部损失（包括但不限于律师费、诉讼费、保全费及调查取证费等）。
问题： 1 、上述标的股权仍处于冻结的情况下，长期股权投资对否终止确认？
2 、假设下列条件在上述所说的交割日时均已成立，长投终止确认的时点应该是？
（一）企业协议已获股东大会等通过。
（二）需要经过国家有关主管部门审批的，已获得批准。
（三）购买方已支付了合并价款的大部分（一般应超过50%）, 并且有能力、有计划支付剩余款项。
（四）购买方实际上已经享有相应的利益、承担相应的风险。”

回答人：chenyiwei
从该协议条款看，其中存在多项不合理之处，例如在无法确定能否过户的情况下就要支付51%价款、不能解除冻结完成过户的违约责任由大股东承担等。虽然约定“在交割日（各方应当就标的资产的交割签署交割确认书，交割确认书载明的交割日期即为标的资产的交割日，并非过户日），标的股份及标的股份所对应的所有权利、义务、责任、风险和费用，以及本次交易前形成的资本公积金、盈余公积金和未分配利润全部转移给C享有和承担”，但没有明确该条的具体实现方式。在此情况下，应当认为在实际解除冻结完成过户之前，该标的股权对应的权利义务并未转移，不能终止确认。C支付的51%价款在A确认为负债。后续如果确认无法完成交易，由大股东退还该款项给C的，A应将无需退回的款项贷记资本公积处理。